【裁判字號】    91,交易,504
【裁判日期】    920306
【裁判案由】    過失傷害
【裁判全文】
臺灣板橋地方法院刑事判決                        九十一年度交易字第五四號
    公  訴  人  臺灣板橋地方法院檢察署檢察官
    被      告  甲○○
右列被告因過失傷害案件，經檢察官提起公訴（九十一年度偵字第一六五八四號），
本院判決如左：
    主    文
甲○○過失傷害人，累犯，處有期徒刑月，如易科罰金，以佰元折算壹日。
    事    實
一、甲○○曾因偽造文書案件，於民國（下同）八十七年七月二十三日經台灣桃園地
    方法院判處期徒刑六月確定，嗣並與前遭撤銷緩刑案件接續執行，於八十八年六
    月十八日縮刑假釋期滿執行完畢，猶不知戒慎，於九十年十月六日上午十一時四
    十分許，騎乘車號ＲＶＦ－六二一號輕型機車，沿台北縣三重市○○○路往中正
    北路方向行駛，行經中正南路與仁化街口時，本應注意汽車行駛時，應注意車前
    狀況，並隨時採取必要之安全措施，而依當時情形又無不能注意情事，竟貿然行
    駛，適有乙○○騎乘之車號ＷＴＥ－七一六號輕型機車，由中正南路九十四巷欲
    往仁化街方向行駛而行經該路口時，因亦疏於注意車前狀況，致與甲○○騎乘之
    上開機車發生擦撞，乙○○因之受有前額及左眉裂傷、下巴瘀傷、左顴臉多處裂
    傷、左手大拇指瘀傷、左手第三、四指皮裂傷、右足趾裂傷等普通傷害。
二、案經被害人乙○○訴由台北縣政府警察局三重分局報請臺灣板橋地方法院檢察署
    檢察官偵查起訴。
    理    由
一、訊據被告甲○○矢口否認有何過失犯行，辯稱：伊當時是從三重市○○○路往中
    正北路直行，告訴人是從中正南路九十四巷出來，應該是他讓伊行駛，而伊非讓
    他路的云云。查：依卷附警製之道路交通事故調查表所繪現場圖及肇事現場照片
    數幀所示兩車肇事後所停位置、車損情形及路口狀況，發現兩車碰撞地點係在中
    正南路內側車道上，而告訴人機車左側車身受損、被告機車為前方車身受損等綜
    情研析，堪認被告確因行車時疏未注意車前狀況，致在路口與告訴人騎乘之機車
    發生擦撞無疑。按汽車行駛時，應注意車前狀況，並隨時採取必要之安全措施，
    道路交通安全規則第九十四條第三項定有明文。被告有違上開規定，致與告訴人
    發生擦撞，有過失責任甚明。告訴人雖亦有與有過失情形，但不能因此卸免被告
    責任，併此指明。又告訴人因本件車禍受有傷害，業據告訴人陳述綦詳，並有診
    斷證明書一件在卷可稽。是被告之過失行為，與告訴人受傷之間，有相當因果關
    係。本件事證明確，被告犯行洵堪認定。
二、核被告所為，係犯刑法第二百八十四條第一項前段過失傷害罪。被告曾受有如事
    實欄所載之有期徒刑執行完畢，有臺灣高等法院檢察署刑案紀錄簡覆表在卷可憑
    ，其於五年以內再犯上開有期徒刑以上之罪，為累犯，應依刑法第四十七條規定
    ，加重其刑。爰審酌被告之過失程度、對告訴人造成之傷害程度，及迄未與告訴
    人達成民事上和解賠償損害等一切情狀，量處如主文所示之刑，並諭知易科罰金
    之折算標準。
據上論斷，應依刑事訴訟法第二百九十九條第一項前段，刑法第二百八十四條第一項
前段、第四十七條、第四十一條第一項前段，罰金罰鍰提高標準條例第一條前段，第
二條，判決如主文。
本案經檢察官賴惠慈到庭執行職務。
中    華    民    國      九十二      年      三      月        六      日
                                      臺灣板橋地方法院交通法庭
                  法  官  古  秋  菊
右正本證明與原本無異。
如不服本判決，應於判決送達後十日內，向本院提出上訴狀。
                                            書記官  蕭  詩  穎
中    華    民    國      九十二      年     三       月       六       日
附錄本案論罪科刑法條全文：
中華民國刑法第二百八十四條
 (過失傷害罪)
因過失傷害人者，處六月以下有期徒刑、拘役或五百元以下罰金，致重傷
者，處一年以下有期徒刑、拘役或五百元以下罰金。
從事業務之人，因業務上之過失傷害人者，處一年以下有期徒刑、拘役或
一千元以下罰金，致重傷者，處三年以下有期徒刑、拘役或二千元以下罰金。


司法院資訊處製作；財團法人民間司法改革基金會備份。
